臺灣高雄地方法院刑事裁定　　　　　　　99年度聲字第2367號
聲　請　人
即 受刑 人　余成貴
上列聲請人即受刑人因詐欺等案件，對於臺灣高雄地方法院檢察
署檢察官執行之指揮（98年度執更峋字第3142號）認為不當，聲
明異議，本院裁定如下：
    主  文
異議駁回。
    理  由
一、聲明異議意旨略以：(一)聲請人余成貴前因持有毒品案件，經
    臺灣桃園地方法院檢察署以97年度執字第4734號，由聲請人
    易科罰金繳納完畢；嗣於98年6 月2 日，由臺灣新竹地方法
    院檢察署代臺灣高雄地方法院檢察署執行詐欺案2 年6 月徒
    刑；但98年10月卻收到臺灣高雄地方法院檢察署換發之98年
    度執更峋字第3142號執行指揮書，把已繳納結案之上述持有
    毒品1 月徒刑，加總於詐欺乙案中，更改為2 年7 月徒刑，
    雖於指揮書備註欄3 附加填寫罰金1 月已繳納，而期滿日也
    未改，聲請人心中疑義，即已繳納結案之案件，何以能再加
    總於現今刑期，實感不解、不平，何故多此舉，不僅混淆視
    聽，包括在監證明等監所資料，均更改為2 年7 月刑期，叫
    人如何信服不疑慮，更而影響聲請人報名外役監遴選之參選
    資格權益，及陳報假釋之審核通過，故聲請人認為，既然一
    併列入等於合刑無疑，所繳納之罰金等同於無形，特此聲明
    異議，聲請退還繳納之罰金，改以徒刑合併執行之，或能否
    更正誤載之上述臺灣高雄地方法院檢察署執行書；(二)複查聲
    請人於95年12月20日，因詐欺案件於新竹市遭臺灣高雄地方
    法院檢察署檢察官指揮刑事警察局南部打擊中心偵8 隊第3
    組搜索時，起出微量毒品，該單位卻未一併移送臺灣高雄地
    方法院檢察署偵辦，反而另案做人情給予鼓山分局函送，但
    不知何故，卻又由戶籍地臺灣桃園地方法院檢察署檢察官起
    訴，罰金結案，後聲請人戶籍移至新竹，聲請於戶籍地入監
    執行，卻又經臺灣新竹地方法院檢察署檢察官重複起訴持有
    毒品案，幸經臺灣新竹地方法院刑九庭魏瑞紅法官明辨，因
    一事不二罰，諭知免訴，否則聲請人又多了欲加之刑而不知
    ，接著又變成上述臺灣高雄地方法院檢察署檢察官合刑指揮
    書，致使單純之案件，卻弄得如此複雜，徒增司法繁複程序
    ，一波三折之下，實令聲請人身心俱疲，疑惑不已，對司法
    喪失信心，祈請明察偵8 隊程序是否合情理，還以法律公平
    、正義，避免類似浪費司法資源，損害權益情事重複發生等
    語。
二、按受刑人或其法定代理人或配偶，以檢察官執行之指揮為不
    當者，得向諭知該裁判之法院聲明異議；法院應就疑義或異
    議之聲明裁定之，此刑事訴訟法第484 條、第486 條分別定
    有明文。次按數罪併罰之案件，其各罪判決均係宣告刑，並
    非執行刑，縱令各案中一部分犯罪之宣告刑在形式上已經執
    行，仍應依法聲請犯罪事實最後判決之法院裁定，然後再依
    所裁定之執行刑，換發指揮書併合執行，其前已執行之有期
    徒刑部分，僅應予扣除而不能認為已執行完畢，在所裁定之
    執行刑尚未執行完畢前，各案之宣告刑不發生執行完畢之問
    題，有最高法院90年度台非字第340 號、95年度台非字第32
    0 號判決意旨可資參照。
三、經查：
(一)、聲請人前於95年2 月間持有第二級毒品MDMA案件，經臺灣桃
    園地方法院於97年3 月3 日以97年度壢簡字第1 號，判處有
    期徒刑2 月，減為有期徒刑1 月確定；另聲請人於95年7 月
    間至同年12月間，因涉犯詐欺取財案件，經本院於97年10月
    2 日以96年度易字第1304號，判處應執行有期徒刑2 年6 月
    確定，有前揭判決書及臺灣高等法院被告前案紀錄表各1 份
    在卷可憑。
(二)、聲請人所犯前揭2 罪間，因符合數罪併罰之要件，經臺灣高
    雄地方法院檢察署檢察官以98年度執聲字第3291號聲請定應
    執行刑，由本院於98年10月27日以98年度審聲字第3911號定
    其應執行有期徒刑為2 年7 月確定，亦有前揭裁定及臺灣高
    等法院被告前案紀錄表各1 份附卷足參。嗣臺灣高雄地方法
    院檢察署檢察官依據前揭98年度審聲字第3911號裁定，於98
    年10月27日以98年度執更峋字第3142號換發執行指揮書，並
    於指揮書內加註「註銷臺灣新竹地方法院檢察署98年度執助
    制字第306 號指揮書，改以本件執行；本件毒品有期徒刑1
    月之易科罰金已繳清。」，有前揭98年度執更峋字第3142號
    執行指揮書1 份附卷可稽，揆諸上述最高法院90年度台非字
    第340 號、95年度台非字第320 號判決意旨，可知聲請人之
    持有第二級毒品案件之宣告刑在形式上雖已經執行，但因該
    持有第二級毒品案件與詐欺取財案件符合數罪併罰之要件，
    且經依法聲請犯罪事實最後判決之法院即本院為定應執行刑
    之裁定，臺灣高雄地方法院檢察署檢察官再依前揭裁定之所
    定之應執行刑，換發指揮書併合執行，故其前已執行之有期
    徒刑部分，僅應予扣除而不能認為已執行完畢，在所裁定之
    執行刑尚未執行完畢前，各案之宣告刑不發生執行完畢之問
    題。故臺灣高雄地方法院檢察署檢察官98年度執更峋字第31
    42號執行指揮書並無違誤；聲請人誤以持有第二級毒品案件
    業已執行完畢，為何與詐欺取財案件合併執行等語，顯有誤
    會，其提起本件聲明異議，為無理由，應予駁回。
(三)、至前揭聲明異議意旨(二)部分，有關查獲聲請人持有第二級毒
    品後如何函送及臺灣新竹地方法院檢察署檢察官另於98年8
    月10日對於聲請人持有第二級毒品MDMA部分聲請簡易判決處
    刑，經臺灣新竹地方法院於98年10月30日以98年度審易字第
    614 號為免訴判決確定等情，此涉及偵查指揮之裁量權行使
    ，且重複起訴部分，業經免訴判決，對於聲請人刑之執行部
    分亦無影響，附此敘明。
四、據上論斷，應依刑事訴訟法第220 條、第486 條，裁定如主
    文。
中    華    民    國   100    年    2     月    23    日
                  刑事第十二庭  法  官  陳川傑
以上正本證明與原本無異。
如不服本裁定，應於收受送達後5 日內向本院提出抗告狀。
中    華    民    國   100    年    2     月    23    日
                                書記官  林昭吟